臺灣臺南地方法院刑事判決
111年度簡上字第57號
上  訴  人  
即  被  告  蔡宗穎



上列上訴人即被告因妨害名譽案件，不服本院中華民國111年1月
19日111年度簡字第40號第一審簡易判決（聲請簡易判決處刑案
號：110年度偵字第23182號），提起上訴，本院管轄之第二審合
議庭判決如下：
    主  文
上訴駁回。 
蔡宗穎緩刑貳年。
    犯罪事實及理由
一、本案經本院審理結果，認第一審簡易判決之認事、用法及量
    刑均無不當，應予維持，並引用第一審簡易判決記載之事實
    、證據及理由（如附件）。
二、被告即上訴人蔡宗穎（下稱被告）於本院坦承犯行，上訴意
    旨略以：我已與告訴人邱麒豪達成和解，並已給付賠償金，
    希望法院給我緩刑機會等語。
三、經查，原審以本案事證明確，認被告所為，係犯刑法第309
    條第1項之公然侮辱罪、第310條第2項之散布文字誹謗罪，
    依刑法第55條規定，從一重論以散布文字誹謗罪。並審酌被
    告對於糾紛之解決，應本諸理性、和平之手段與態度為之，
    卻未能遵守言論自由之界限，未經查證即在網路上恣意發表
    言論，於臉書（Facebook）網站之網頁留言侮辱告訴人，且
    徒憑猜測散布指摘足以毀損告訴人名譽之事，而網際網路傳
    播資訊之速度極快，造成之影響非輕，所為欠缺尊重他人人
    格法益之觀念，其行為自非可取，於原審判決前未獲告訴人
    諒解，其犯後坦認有為上開留言，惟否認犯行，並無犯罪前
    科，素行尚佳，高職畢業之智識程度等一切情狀，量處拘役
    30日，並諭知如易科罰金，以新臺幣（下同）1,000元折算1
    日。經核原審認事用法，並無不合，雖未及審酌被告與告訴
    人於原審判決後已達成和解，被告已給付賠償金完畢，惟其
    量刑亦屬妥適，應予維持。被告上訴未指摘原判決有何認事
    用法違背法令之處，其提起上訴，為無理由，應予駁回。
四、被告未曾因故意犯罪受有期徒刑以上刑之宣告，有臺灣高等
    法院被告前案紀錄表1份在卷可稽，本院考量其犯後坦承犯
    行，於原審判決後，與告訴人在本院民事庭達成和解，並已
    賠償完畢，告訴人願意原諒被告，請求法院給予被告緩刑之
    機會，有本院111年度南簡字第397號和解筆錄、被告匯款3
    萬元給告訴人之匯款回條聯各1份在卷可佐（簡上卷第93至9
    4、99頁），本院斟酌上情，認被告經此偵、審程序及刑之
    宣告，應知所警惕，無再犯之虞，原審所宣告之刑，以暫不
    執行為適當，爰依刑法第74條第1項第1款規定，諭知緩刑2
    年，以啟自新。
據上論斷，應依刑事訴訟法第455條之1第1項、第3項、第373條
、第364條、第368條，判決如主文。
本案經檢察官周盟翔聲請以簡易判決處刑，檢察官紀芊宇於本審
到庭執行職務。
中　　華　　民　　國　　111 　年　　5 　　月　　24　　日
                  刑事第十一庭  審判長法　官　陳淑勤
                                      法  官  周宛瑩
                                      法  官  張郁昇
以上正本證明與原本無異。
不得上訴。
　　　　　　　　　　　　　　　　　　　書記官　陳冠盈
中　　華　　民　　國　　111 　年　　5 　　月　　24　　日
附錄本案論罪科刑法條：
中華民國刑法第309條
公然侮辱人者，處拘役或9千元以下罰金。
以強暴犯前項之罪者，處1年以下有期徒刑、拘役或1萬5千元以
下罰金。
中華民國刑法第310條
意圖散布於眾，而指摘或傳述足以毀損他人名譽之事者，為誹謗
罪，處1年以下有期徒刑、拘役或1萬5千元以下罰金。
散布文字、圖畫犯前項之罪者，處2年以下有期徒刑、拘役或3萬
元以下罰金。
對於所誹謗之事，能證明其為真實者，不罰。但涉於私德而與公
共利益無關者，不在此限。